Contato

luissilvar10@gmail.com

www.linkedin.com/in/luissilvak (Linkedln) github.com/LuiSilvak (Portfolio)

Principais competências Unity3D

C#

Office 365

Certifications

Desenvolvedor de Jogos Eletrônicos Suporte em TI do Google

Segurança de TI: Defesa Contra as Artes Obscuras do Mundo Digital

Sistema Eletrônico de Informações - SEI! USAR

Fundamentos do Suporte Técnico

Luís Silva

Data Analytics | Administrador Moodle e Desenvolvedor de Software | Python | Power BI | SQL | WordPress

São Luís, Maranhão, Brasil

Resumo

Sou um profissional multidisciplinar, com experiência sólida em Análise de Dados, Desenvolvimento de Software, DevOps e Tecnologias Educacionais.

Dados & Automação

Domínio em Python para análise de dados, Power BI (Power Query, DAX) e SQL, criando dashboards interativos e automatizando fluxos de trabalho.

EAD & WordPress

Administração avançada de Moodle, criação de cursos com IA, customização de temas e plugins (como H5P).

Criação de sites com WordPress, usando Elementor/Elementor Pro e os principais plugins de SEO, segurança e performance.

Desenvolvimento & Infraestrutura

Experiência com PHP/Laravel, práticas de Cl/CD, testes automatizados e gestão de servidores em nuvem.

Apaixonado por tecnologia, inovação e soluções que geram impacto real. Vamos nos conectar?

Experiência

PD Case Informática Ltda

2 anos 10 meses

Programador júnior

julho de 2022 - Present (2 anos 10 meses)

São Luís, Maranhão, Brasil

Programador júnior

julho de 2022 - Present (2 anos 10 meses)

São Luís, Maranhão, Brasil

Tribunal de Contas do Estado do Maranhão Estagiário Técnico de T.I setembro de 2021 - agosto de 2022 (1 ano)

São Luís, Maranhão, Brasil

Autônomo

Técnico de TI

novembro de 2012 - agosto de 2021 (8 anos 10 meses)

São Luís, Maranhão, Brasil

Formação acadêmica

Descomplica

Pós-graduação, Análise de Dados · (dezembro de 2022 - setembro de 2024)

Universidade Estadual do Maranhão

Bacharelado, Engenharia Mecânica · (2013 - 2019)

Escola SENAI de Informática

Ensino Técnico, Informática · (2020 - 2022)

Centro de Ensino Técnico Bacelar Portela

Técnico em Eletromecânica, Tecnologia em Eletromecânica · (janeiro de 2010 - dezembro de 2012)